# 求助陈老师关于售后租回的账务处理

提问人：叶生 时间：2021-06-11 15:23:53
在中审众环研究实务案例卷，中涉及关于售后回租中出售资产的行为不属于销售的，应当继续确认该资产并确认一项金融负债，但是在确认时您确认为租赁负债有点不能理解。确认为租赁负债会让人感觉还是在租赁并不是抵押借款。求陈老师解答一下啊。第二、在这种情况确认为租赁负债，那我的资产是否也要分类到使用权资产里列报。

回答人：chenyiwei
确实，这个问题此前已有其他网友提出过。应确认金融负债（长期应付款）。后续修订时将会予以更正。谢谢指正！